臺灣臺北地方法院刑事判決
111年度審交易字第527號
公  訴  人  臺灣臺北地方檢察署檢察官
被      告  馬佳誠



上列被告因過失傷害案件，經檢察官提起公訴（111年度調偵字
第708號），本院判決如下：
    主  文
本件公訴不受理。
    理  由
一、公訴意旨詳如附件起訴書所載。
二、按告訴乃論之罪，告訴人於第一審辯論終結前，得撤回其告
    訴；又告訴經撤回者，應諭知不受理之判決，且得不經言詞
    辯論為之，刑事訴訟法第238條第1項、第303條第3款、第30
    7條分別定有明文。查被告馬佳誠所涉犯刑法第284條前段之
    過失傷害罪，依同法第287條前段之規定，須告訴乃論。茲
    據告訴人陳俊男撤回告訴，有刑事撤回告訴狀在卷可憑，揆
    諸前開說明，爰不經言詞辯論，逕為諭知不受理之判決。
三、依刑事訴訟法第303條第3款、第307條，判決如主文。
中    華    民    國     111    年    9   月    21    日
                  刑事第二十二庭  法  官  翁毓潔
上正本證明與原本無異。 
如不服本判決應於收受送達後20日內向本院提出上訴書狀，並應
敘述具體理由；其未敘述上訴理由者，應於上訴期間屆滿後20日
內向本院補提理由書（均須按他造當事人之人數附繕本）「切勿
逕送上級法院」。告訴人或被害人如對於本判決不服者，應具備
理由請求檢察官上訴，其上訴期間之計算係以檢察官收受判決正
本之日期為準。因疫情而遲誤不變期間，得向法院聲請回復原狀
。
                                  書記官  陽雅涵
中　　華　　民　　國　　111 　年　　9 　　月　　21　　日
附件：　
臺灣臺北地方檢察署檢察官起訴書
                                    111年度調偵字第708號
　　被　　　告　馬佳誠　男　53歲（民國00年00月0日生）
　　　　　　　　　　　　住○○市○○區○○路0段000巷0弄
                          00○0號3樓
　　　　　　　　　　　　國民身分證統一編號：Z000000000號
上列被告因過失傷害案件，已經偵查終結，認應提起公訴，茲將
犯罪事實及證據並所犯法條分敘如下：
　　　　犯罪事實
一、馬佳誠於民國110年8月11日18時28分許，駕駛車牌號碼000-
    0000號營業小客車，沿臺北市中山區北安路外側第3車道由
    西往東方向行駛，行經北安路與自強隧道圓環前，本應注意
    不得跨越槽化線行駛，依當時情況，並無不能注意之情事，
    竟於行經上址路段時，行駛在槽化線上停等，適陳俊男騎乘
    車牌號碼000-000號普通重型機車，沿北安路外側第3車道同
    方向行經上址，見前方公車右切行駛，於轉向左側方向行駛
    時，見前有營業小客車在槽化線上停等，欲閃避，緊急剎車
    後，不慎倒地並撞擊前方營業小客車後保險桿，於機車人車
    倒地後，受有右膝挫傷併血腫10乘20公分、右足踝挫傷併血
    腫5乘5公分、右前臂挫傷10乘40公分、左前臂挫傷10乘20公
    分之傷害。
二、案經陳俊男訴由臺北市政府警察局中山分局報告偵辦。
　　　　證據並所犯法條
一、證據清單及待證事實
編號 證據名稱　　　 待證事實　　　　 1 告訴人陳俊男之指訴 前揭全部犯罪事實。 2 被告馬佳誠之供述 1.供承有於上揭時、地，駕車與告訴人之機車發生車禍之事實。 2.否認犯罪，辯稱：當時車在槽化線上，伊的車完全沒有動，是告訴人先自摔，再撞到後保險桿，伊沒有過失等語。 3 道路交通事故現場圖、初步分析研判表、交通事故談話紀錄表、補充資料表、調查報告表（一）、（二）及現場道路監視錄影光碟1片及查證照片23張 被告與告訴人發生車禍之事實。　　　　　　　　　　　 4 高固廉診所診斷證明書1紙 告訴人受有右膝挫傷併血腫10乘20公分、右足踝挫傷併血腫5乘5公分、右前臂挫傷10乘40公分、左前臂挫傷10乘20公分傷害之事實。 5 臺北市交通事件裁決所111年2月17日北市裁鑑字第1103218916號函及後附臺北市車輛行車事故鑑定會鑑定意見書1份 被告跨越槽化線行駛為肇事次因 
二、核被告馬佳誠所為，係涉犯刑法第284條前段之過失傷害罪
    嫌。
三、依刑事訴訟法第251條第1項提起公訴。
　　此　致
臺灣臺北地方法院
中　　華　　民　　國　 111　　年　　6 　　月　　23　　日
                            檢  察  官　吳　文　琦
本件正本證明與原本無異
中　　華　　民　　國　 111　　年　　7 　　月　　12　　日
                            書　記　官  吳  青  蓉
附錄本案所犯法條全文
中華民國刑法第284條
因過失傷害人者，處 1 年以下有期徒刑、拘役或 10 萬元以下
罰金；致重傷者，處 3 年以下有期徒刑、拘役或 30 萬元以下
罰金。